Inventaris van het archief van de Rijksstudiedienst voor de Luchtvaart, 1918-1937
Nationaal Archief, Den Haag
- STUKKEN BETREFFENDE AFZONDERLIJKE ONDERWERPEN, 2
  - Taakuitvoering, 2.4
    - Beproeven van vliegtuigen en vliegtuigonderdelen, 2.4.5
      - Beproeven van nieuwe vliegtuigen t.b.v. de afgifte van bewijzen van luchtwaardigheid, 2.4.5.1
        - Stukken betreffende het beproeven van diverse vliegtuigen van de N.V. Vliegtuigenindustrie Holland, geordend op type vliegtuig, 1924.; 193-194; 2 omslagen
          - H-1, 193
          - H-2, 194
        - Stukken betreffende het beproeven van diverse vliegtuigen van Pander, geordend op type vliegtuig, 1925-1934.; 195-197; 1 pak en 2 omslagen
          - D 1925-1926, 195
          - EC 1928, 196
          - S-4 (postjager) 1932-1934, 197; pak
      - Beproeven van in gebruik zijnde vliegtuigen t.b.v. de verlenging van bewijzen van luchtwaardigheid; inspecties, 2.4.5.2
        - Stukken betreffende het nemen van proeven t.b.v. de advisering aan de minister van Marine over de mogelijkheid van het verbouwen van een Van Berkel eendekker-watervliegtuig type W.B. tot torpedovliegtuig, alsmede omtrent het meevoeren van een torpedo, 1921.; 198; 1 omslag
        - Stukken betreffende het beproeven van een Spijker-lestoestel na aangebrachte technische wijzigingen, in samenwerking met de Marineluchtvaartdienst en de Luchtvaartafdeling te Soesterberg, 1921-1923.; 199; 1 omslag
        - Inspectierapporten van de officier-machinist der marine, optredend als inspecteur, 1921-1927.; 200; 1 pak
        - Stukken betreffende het herwegen van Fokker-vliegtuigen type F-III van de KLM, 1922-1924.; 201; 1 omslag
        - Verslagen van besprekingen met de inspecteur van de Luchtvaartdienst, 1932-1935.; 202; 1 pak
      - Beproeven van nieuwe vliegtuigen gebouwd in het buitenland t.b.v. de afgifte van bewijzen van gelijkstelling, 2.4.5.3
        - Stukken betreffende het onderzoek van door de KLM aangekochte, in Duitsland gebouwde Fokker-verkeersvliegtuigen type F-2, 1920.; 203; 1 omslag
        - Stukken betreffende het bijwonen van een demonstratie van de metalen Dornier-verkeersvliegboot Delphin door de N.V. Van Berkel's Patent te Rotterdam in verband met de door haar verkregen licentie, alsmede de toezending van een model van de vliegboot door de Duitse fabrikant Zeppelinwerke G.m.b.H. Lindau ten behoeve van proeven, 1921.; 204; 1 omslag
        - Stukken betreffende het verrichten van onderzoek naar de Douglas DC-2 met het oog op aanschaf van dit toestel door de KLM, 1933-1935.; 205; 1 pak
      - Beproeven van motoren voor vliegtuigen t.b.v. afgifte van bewijzen van deugdelijkheid, 2.4.5.4
        - Stukken betreffende de behandeling van het verzoek van het Munitiebureau om inlichtingen omtrent de eisen waaraan bougiedraad van 5 mm voor de aanmaak van motoren moet voldoen, 1918.; 206; 1 omslag
        - Stukken betreffende proeven met door de N.V. Trompenburg vervaardigde Spijker-Clerget-motoren, naar aanleiding van een verzoek van de Militaire Controledienst, 1918-1919.; 207; 1 omslag
        - Stukken betreffende proeven met door de N.V. Trompenburg te leveren Mercedes- en BMW-motoren die bestemd zijn voor Fokkervliegtuigen van de Luchtvaartafdeling Soesterberg, 1919.; 208; 1 omslag
        - Stukken betreffende het onderzoek van Thulin-motoren ten behoeve van de Luchtvaartafdeling Soesterberg, 1919-1920.; 209; 1 omslag
        - Stukken betreffende proeven met Mercedes-motoren van de N.V. van Berkel's Patent ten behoeve van de Marineluchtvaartdienst, 1919-1920.; 210; 1 omslag
        - Stukken betreffende het onderzoek van BMW-motoren ten behoeve van de N.V. Nederlandsche Vliegtuigenfabriek Fokker, 1921.; 211; 1 omslag
        - Brief van de Technische Dienst van de Luchtvaartafdeling Soesterberg d.d. 9 maart 1923 inzake de op de vergadering van 25 januari 1923 met de RSL besproken aanloopkoppel van een 100 PK Mercedes, 212; 1 stuk
      - Beproeven van vliegtuigonderdelen en andere materialen in opdracht van derden, 2.4.5.5
        - Stukken betreffende het rapporteren aan de kopergieterij firma G. Dikkers en Zoon over de samenstelling van de zuigers voor vliegtuigmotoren en over een nieuw type electrische smeltovens in de Verenigde Staten, 1918.; 213; 1 omslag
        - Stukken betreffende het onderzoek van de hardheid van granaatbodems bij de Amsterdamsche Droogdok Maatschappij, 1918.; 214; 1 omslag
        - Stukken betreffende de aanvraag voor en uitslag van scheikundige onderzoeken van materialen, uitbesteed aan externe laboratoria, 1918-1929.; 215; 1 omslag
        - Rapport aan de N.V. Van Berkel's Patent met uitkomsten van het onderzoek van drijverpoten voor watervliegtuigen, 1919.; 216; 1 stuk
        - Stukken betreffende de beproeving van door de N.V. Trompenburg gebouwde modelvliegtuigen, volgens de Voorschriften voor de vervaardiging van modellen van vliegtuigen bestemd voor stabiliteitsmetingen, 1919.; 217; 1 omslag
        - Brief aan de N.V. Nederlandsche Vliegtuigenfabriek Fokker met advisering omtrent de concept-berekening voor het draagvlak van een duralumin-vliegtuig, 1920.; 218; 1 stuk
        - Rapport aan de N.V. Nederlandsche Vliegtuigenfabriek Fokker met de uitkomsten van trekproeven die genomen zijn op monsters vliegtuigdoek, 1920.; 219; 1 stuk
        - Stukken betreffende het ijken van een Schalenkreuz-anemometer en een vleugelrad-anemometer voor de firma Stork en Co, 1920.; 220; 1 omslag
        - Stukken betreffende het inwinnen van informatie bij het departement van Oorlog in Nederlands-Indië ten behoeve van een onderzoek naar de aerodynamische en andere problemen in Nederlands-Indië, 1920.; 221; 1 omslag
        - Stukken betreffende diverse proefnemingen voor het Centraal Normalisatie Bureau, 1920-1921.; 222; 1 omslag
        - Stukken betreffende het onderzoek van Duralumin, gefabriceerd door de Dürener Metallwerke A.G., als bouwmateriaal voor vliegtuigen, 1920-1921.; 223; 1 omslag
        - Stukken betreffende het onderzoek van een vliegtuigbom ten behoeve van de Luchtvaartafdeling Soesterberg, 1920-1921.; 224; 1 omslag
        - Stukken betreffende het onderzoek van turbineschoepen ten behoeve van de firma Stork en Co, 1921-1922.; 225; 1 omslag
        - Stukken betreffende belastingproeven, uitgevoerd in samenwerking met de Luchtvaartafdeling Soesterberg, met de vleugel van het Fokker-pantservliegtuig type F-VI (D-X) ten behoeve van de N.V. Nederlandsche Vliegtuigenfabriek Fokker, 1922.; 226; 1 omslag
        - Stukken betreffende het onderzoek van Monell-metaal en diverse staalsoorten, alsmede vermoeiingsproeven op turbine-materialen van de firma Stork en Co ten behoeve van prof. ir. D. Dresden, 1922.; 227; 1 omslag
        - Stukken betreffende het verstrekken van inlichtingen aan een Italiaanse vliegtuigfabrikant over onderzoek van vliegtuigen, waarbij zich onstabiele trillingen voordoen met daarbij optredende torsie van het draagvlak, 1923.; 228; 1 omslag
        - Monsters van diverse materialen voor beproevingen ten behoeve van derden, 1923-1938.; 229; 1 omslag
        - Stukken betreffende het verlenen van medewerking aan het Laboratorium voor Aero- en Hydrodynamica der Technische Hoogeschool ten behoeve van metingen aan het draagvlakmodel met draaiende rol, 1926.; 230; 1 omslag
        - Stukken betreffende het onderzoek van molens ten behoeve van de Vereniging De Hollandsche Molen, 1926-1929.; 231; 1 omslag
        - Stukken betreffende capaciteitsmetingen van de windmolen in de polder Waardenburg ten behoeve van de Provinciale Waterstaat in Noord-Holland, 1927-1929.; 232; 1 omslag
        - Stukken betreffende het onderzoek van een schroefbreuk van het Fokker-vliegtuig type C-X met Rolls Royce motor Kestrell II ten behoeve van het commissariaat voor Indische Zaken van het ministerie van Koloniën, 1935.; 233; 1 omslag
  - Lidmaatschapsarchieven van commissies, 2.5
    - Stukken betreffende de Staatscommissie Sleeptank, 1918-1921.; 234-236; 2 pakken en 1 omslag
      Lidmaatschapsarchief van directeur E.B. Wolff.
      - Algemeen 1918-1921, 234
      - Technische Subcommissie 1918-1920, 235
      - Subcommissie voor Beheerszaken 1919-1920, 236; omslag
    - Stukken betreffende de medewerking aan de organisatie van de Eerste Luchtverkeer Tentoonstelling Amsterdam (ELTA), 1919.; 237-238; 2 omslagen
      - Algemeen 1919, 237
      - Instituutsvergadering door het Koninklijk Instituut van Ingenieurs 1919, 238
    - Stukken betreffende de Commissie C van het Centraal Normalisatie Bureau, 1919-1920.; 239-240; 1 omslag en 1 stuk
      - Algemeen 1919-1920, 239
      - Studiecommissie C.1 1919, 240; stuk
    - Stukken betreffende de Subcommissie C (Technische Subcommissie) van de Staatscommissie inzake Luchtvaart, 1919-1923.; 241; 1 omslag
    - Stukken betreffende de Commissie Luchtvaartschool van de Koninklijke Nederlandsche Vereniging van Luchtvaart, 1920.; 242; 1 omslag
      Voorzittersarchief van directeur E.B. Wolff.
    - Stukken betreffende de instelling, samenstelling, werkzaamheden en ontbinding van de Commissie tot Onderzoek der Vliegongevallen bij de Marineluchtvaartdienst, 1920-1921.; 243; 1 omslag
    - Stukken betreffende de Commissie inzake de Luchtwaardigheid van Vliegtuigen, 1921-1922.; 244; 1 omslag
    - Stukken betreffende de instelling, samenstelling en werkzaamheden van de Commissie voor Luchtfotografie, 1921-1923.; 245; 1 omslag
    - Stukken betreffende de Commissie voor het Opstellen van Materiaalvoorschriften, 1922-1935.; 246-247; 2 pakken
      - 1922-1931, 246
      - 1932-1935, 247
    - Stukken betreffende de Technische Commissie van de Rotterdamsche Aero Club, 1926-1928.; 248; 1 omslag
    - Stukken betreffende de Commissie van de Sleeptank van het Koninklijk Instituut van Ingenieurs, 1927-1929.; 249-250; 2 omslagen
      - Algemeen 1927-1929, 249
      - Technische Subcommissie 1928, 250
    - Stukken betreffende de medewerking aan de organisatie van het Vijfde Internationale Luchtvaartcongres, 1928-1931.; 251-254; 4 omslagen
      - Algemeen 1928-1930, 251
      - Commissie van Voorbereiding 1929-1930, 252
      - Algemeen en Uitvoerend Comité 1929-1930, 253
      - Wetenschappelijke en Technische Sectie 1929-1931, 254
        Voorzittersarchief van directeur E.B. Wolff
    - Stukken betreffende de Commission Internationale de Navigation Aerienne (CINA), 1928-1935.; 255-256; 2 pakken
      - 1928-1932, 255
      - 1933-1935, 256
    - Stukken betreffende de Commissie van Toezicht van de Nationale Luchtvaart School, 1929-1930.; 257; 1 pak
    - Agenda's, notulen, reglement en jaarverslagen van de Commissie van Bijstand van de Stichting Het Nederlandsch Scheepsbouwkundig Proefstation, 1930-1935.; 258; 1 omslag